臺灣高等法院臺南分院刑事判決　　　　100年度上訴字第719號
上　訴　人　臺灣臺南地方法院檢察署檢察官
上　訴　人
即　被　告　城文鐘
指定辯護人　本院公設辯護人簡松柏
上列上訴人等因被告違反毒品危害防制條例案件，不服臺灣臺南
地方法院99年度訴字第1462號中華民國100年5月26日第一審判決
（起訴案號：臺灣臺南地方法院檢察署99年度偵字第14319號）
，提起上訴，本院判決如下：
    主  文
上訴駁回。
    事  實
一、城文鐘（綽號阿牛）前於民國98年間因施用毒品案件，經臺
    灣臺南地方法院判處有期徒刑3月確定，甫於98年12月2日易
    科罰金執行完畢。其明知甲基安非他命業經政府公告列為毒
    品危害防制條例第2條第2項第2款所定之第二級毒品，不得
    持有、販賣，竟基於販賣第二級毒品甲基安非他命以營利之
    犯意，以非屬其所之行動電話0000000000門號作為聯絡毒品
    交易之工具，於附表一編號1至編號15所示之時間、地點，
    以附表一所示之價格、數量，販賣第二級毒品甲基安非他命
    予附表一所示楊達ㄦ、盧傳名、周義翔、余美秀、蘇雀美等
    人。嗣經檢察官向臺灣臺南地方法院聲請對城文鐘使用之上
    開門號實施通訊監察後，指揮員警持法官核發之搜索票，於
    99年9月21日7時35分許，前往城文鐘之女友位於台南市○○
    路212號13樓之30之住處實施搜索，當場查扣城文鐘所有之
    甲基安非他命2包（驗餘各淨重1.406公克、1.603公克
    ）、吸食器2組、玻璃球1批、電子磅秤1台、夾鍊袋1批（所
    犯施用第二級毒品部分，經原審以100年簡字第555號簡易判
    決判處有期徒刑5月）及疑似槍管1支、槍枝零件1批（涉嫌
    違反槍砲彈藥刀械管制條例部分由檢察官另行偵辦）。
二、案經改制前台南縣警察局善化分局報告及臺灣臺南地方法院
    檢察署檢察官自動檢舉偵查起訴。
    理  由
甲、關於證據能力之說明：
一、證人楊達儿、盧傳名、周義翔、余美秀、蘇雀美及楊應究等
    人於警詢中之陳述，係被告以外之人於審判外之言詞陳述，
    既經被告方面於原審明示不同意採為證據，依刑事訴訟法第
    159條第1項之規定，應認不具證據能力。
二、上開列舉以外之其他具有傳聞性質之供述證據，業經檢察官
    、被告及其指定辯護人於原審及本院一致表示同意採為證據
    之意思（見原審卷第34頁、本院卷第69頁背面），本院審酌
    該等證據之作成或取得之狀況，並無非法或不當取證之情事
    ，且亦無顯不可信之情況，復經本院於審判期日就上開證據
    依法進行調查、辯論，依刑事訴訟法第159條之1第2項、第
    159條之5第1項等規定，應認均具有證據能力。
乙、實體部分
一、被告城文鐘於其原審之指定辯護人為其利益上訴後，始終經
    合法傳喚無正當理由未到庭。其於原審接受訊問時，固坦承
    行動電話0000000000號由其使用，並對附表二編號1至編號
    17之監聽譯文為其與證人楊達儿、盧傳名、周義翔、余美秀
    、蘇雀美之通話內容不為爭執，惟均矢口否認有何販賣第二
    級毒品甲基安非他命予證人楊達儿、盧傳名、周義翔、余美
    秀、蘇雀美，辯稱：起訴書附表一編號1至4所指之事實，是
    伊代楊達儿至遊藝場內向藥頭購買毒品後轉交楊達儿，並未
    從中獲利。編號5至6事實部分，則是伊約好藥頭後與盧傳名
    共同前往，並由伊出面向藥頭購買，盧傳名在旁等候。編號
    7至10事實部分，伊不認識周義翔，是因友人將電話留給別
    人，要求伊代為接聽並傳話。編號11至13部分，乃伊與余美
    秀共同湊錢購買甲基安非他命後，轉往余美秀家中車庫當場
    朋分。編號14事實部分，係蘇雀美囑伊代購施用工具玻璃球
    ，並交付1000元，超過玻璃球約300至500元之市價，伊因不
    好意思始交付些許甲基安非他命予蘇雀美施用。編號15 事
    實部分則是因蘇雀美一再請託，伊始勉強虧本出售部分甲基
    安非他命予蘇雀美云云。
二、經查：
  (一)附表一編號1至編號4所示被告城文鐘販賣第二級毒品甲基安
    非他命與楊達儿之事實，業據證人楊達儿（綽號小寶）、楊
    應究於偵查及原審審理時證述明確（分見偵查卷第28至30頁
    、第6、7頁；原審卷第97、98頁、第100頁背面至101頁、第
    104頁背面至105頁），復有指認照片（偵查卷第9、25頁）
    在卷足稽。證人楊達儿證述之時間、地點、數量等洽談購買
    毒品之事宜，亦有附表二編號1至5號之監聽譯文內容可資參
    佐。而被告與楊達儿有附表二編號1至5號之通話內容，亦為
    被告所是認（見警卷第8頁、偵查卷第179頁），復查無證人
    楊達儿、楊應究有何設詞構陷被告之必要，堪信證人楊達儿
    、楊應究於偵查及原審審理時之證述應與事實相符。
  (二)附表一編號5至編號6所示被告城文鐘販賣第二級毒品甲基安
    非他命予盧傳名之事實，業據證人盧傳名於偵查中證述明確
    （見偵查卷第38頁），復有指認照片（偵查卷第46頁）在卷
    足稽。證人盧傳名證述之時間、地點、數量等洽談購買毒品
    之事宜，亦有附表二編號6至7號之監聽譯文內容可資參佐，
    而被告與盧傳名有附表二編號6至7號之通話內容，亦為被告
    所是認（見警卷第10頁、偵查卷第179頁），堪信證人盧傳
    名於偵查之證述與事實相符。至盧傳名於原審審理時證述：
    他是向一位叫「牛」的人購買毒品，與「牛」的人進行交易
    時，「牛」都是坐在駕駛座，打開車窗一點點將毒品交給他
    ，看不清楚，「牛」不像在庭之被告城文鐘云云（見原審卷
    第106頁正反面）。惟查，本件被告城文鐘已自承附表二編
    號6至7號之通訊監察譯文為其與盧傳名之對話內容，而證人
    盧傳名於原審復證稱：之前檢察官和警察有提示譯文予伊看
    過，其上均為伊與「阿牛」聯絡毒品購買之內容等語（見原
    審卷第109頁正反面）。可知與證人盧傳名以附表二編號6至
    7聯絡後販賣甲基安非他命予盧傳名之綽號「牛」或「阿牛
    」之人，確為被告城文鐘無訛。證人盧傳名於原審審理時證
    述交付毒品之「牛」的人，無法確認為在庭之被告城文鐘云
    云，屬迴護被告之詞，不足採為對被告有利之認定。
  (三)附表一編號7至編號10所示被告城文鐘販賣第二級毒品甲基
    安非他命予周義翔之事實，業據證人周義翔於偵查中證述明
    確（見偵查卷第52頁），復有指認照片（偵查卷第46頁）在
    卷足稽，證人周義翔證述之時間、地點、數量等洽談購買毒
    品之事宜，亦有附表二編號8至11號之監聽譯文內容可資參
    佐。而被告與周義翔有附表二編號8至11號之通話內容，亦
    為被告所是認（見警卷第11至12頁、偵查卷第179頁）。至
    於證人周義翔於原審審理時證述他是打電話向一位叫「阿牛
    」的人購買毒品，交易時「阿牛」都在車上，隔著車門，看
    不清楚，偵查中他是說很可能，很像指認照片編號11的人，
    但並不是在庭之被告城文鐘云云（見原審卷第114頁背面、
    第116頁背面）。惟查，被告城文鐘已自承附表二編號8至11
    號之通訊監察譯文為其與盧傳名之對話內容，可知與證人盧
    傳名約定毒品交易種類、數量、時間、地點而有販賣甲基安
    非他命予盧傳名之意者，為被告城文鐘，而被告城文鐘從未
    稱有一名代為遞送毒品之人名叫「阿牛」者，顯見證人周義
    翔此部分證述，與被告所供顯然不符，足見證人盧傳名於原
    審所述交付毒品之「阿牛」的人，並非在庭之被告城文鐘云
    云，亦屬迴護被告之詞，不足為採。
  (四)附表一編號11至編號13所示被告城文鐘販賣第二級毒品甲基
    安非他命予余美秀之事實，業據證人余美秀於偵查時證述明
    確（見偵查卷第85頁），復有指認照片（偵查卷第87頁）在
    卷足稽，證人余美秀證述之時間、地點、數量等洽談購買毒
    品之事宜，亦有附表二編號12至14號之監聽譯文內容可資參
    佐。而被告與余美秀有附表二編號12至14號之通話內容，亦
    為被告所是認（見警卷第8至9頁、偵查卷第179頁），復查
    無證人余美秀究有何設詞構陷被告之必要，堪信證人余美秀
    於偵查之證述應與事實相符。至余美秀於原審審理時證述他
    是打電話向一位叫「牛仔」的人購買毒品，並約定在住家附
    近的路邊交易，「牛仔」拿毒品給他時，都是坐在駕駛座，
    打開車窗一點點，將毒品交給他，窗戶黑黑的無法確認「牛
    仔」是否為在庭之被告城文鐘云云（見原審卷第111頁）。
    惟查，被告城文鐘已自承附表二編號12至14號之通訊監察譯
    文為其與於秀美之對話內容，已如前述；而證人余秀美復於
    原審證述前述監聽譯文，即係其與「阿牛」之對話內容（見
    原審卷第113頁背面）。可知以附表二編號12至14聯絡後販
    賣甲基安非他命予余秀美之綽號「牛仔」之人，確為被告城
    文鐘無訛。證人余秀美於原審審理時證述交付毒品之「牛仔
    」的人，無法確認為在庭之被告城文鐘云云，同係為被告卸
    責之詞，亦不足為被告有利認定之憑據。
  (五)附表一編號14至編號15所示販賣第二級毒品甲基安非他命予
    蘇雀美之事實，業據證人蘇雀美於偵查及原審審理時證述明
    確（見偵查卷第119頁、原審卷120及125頁），復有指認照
    片（見偵查卷第110頁）在卷足稽，證人蘇雀美證述之時間
    、地點、數量等洽談購買毒品之事宜，亦有附表二編號15至
    16 號之監聽譯文內容可資參佐。而被告與余美秀有附表二
    編號15至16號之通話內容，亦為被告所是認（見警卷第11項
    、偵查卷第179頁），復查無證人蘇雀美有何設詞構陷被告
    之必要，堪信證人蘇雀美於偵查及原審審理時之證述與事實
    相符。至被告所辯附表一編號14所示時、地，係蘇雀美向他
    拿吸食器，但給了1000元，他覺得不好意思，所以拿一些甲
    基安非他命給她施用等語，顯與附表二編號15通聯譯文內無
    隻言片語提及吸食器拿取之記載不符（該譯文為99年7月17
    日1時19分許，證人蘇雀美表示要購買1000元之甲基安非他
    命並約定在北甲基安路頭，蘇雀美提及幫忙做甲基安非他命
    吸食器部分應為附表二編號17即99年7月29日21時40分之通
    訊監察譯文）。另依附表二編號16之通聯譯文內容所示，99
    年7月29日21時36分許，蘇雀美詢問被告4分之1錢之甲基安
    非他命目前價格為何，被告告知2000元至3000元均有人在賣
    ，但他2000元賣不下去，他的價格為2500元，證人蘇雀美於
    確認是否與2天前相同種類之甲基安非他命後，即與被告約
    定在北甲基安路橋交易，通話內容亦未提及被告買入甲基安
    非他命之價格，是被告於原審審理時辯稱附表一編號15蘇雀
    美取得之甲基安非他命是他以虧本方式之轉讓，證人蘇雀美
    於原審審理時證述城文鐘後來有告訴他4分之1錢甲基安非他
    命是以3000元價格買入，但以2500元賣給她，分屬事後卸責
    及迴護被告之詞，均不足為採。
  (六)被告城文鐘另於原審辯稱：我與證人楊達儿、盧傳名、余美
    秀、蘇雀美等人一起合資購買毒品，並由我出面購買云云。
    惟證人楊達儿、盧傳名、余美秀、蘇雀美於偵查中之證述，
    均未提及與被告城文鐘有合資購買毒品之情事，而係於偵查
    中證述附表二編號1至16號之監聽譯文是向城文鐘購買毒品
    ，且每次都有拿到毒品等語，復於原審審理中證述附表二編
    號1至16號是向綽號「牛」、「牛仔」、「牛牛」之人購買
    毒品等語，俱如前述。輔以附表二編號1至17號監聽譯文之
    內容，均未有如何出資購買毒品、如何分配之情事，而係洽
    談購買毒品之數量、交易地點等細節，是被告城文鐘上開所
    辯，亦屬事後卸責之詞，同亦不足採信。
  (七)參以我國查緝毒品執法甚嚴，因此販賣毒品自無法公然為之
    ，亦無公定價格，且因容易分裝，可自行增減份量，每次買
    賣之價量，可能隨時依雙方關係深淺、資力、需求量及對行
    情之認知、來源是否充裕、查緝是否嚴謹、購買者被查獲時
    供述購買對象之可能風險之評估等情形，而異其標準，非可
    一概而論，是以買受毒品者通常無法探知販毒者賺取利潤幾
    何，而販賣毒品之利得，除販毒者坦承犯行或價量俱臻明確
    外，委難察得實情，販賣毒品之人從價差或量差中牟利之方
    式雖異，然其意圖營利之販賣行為則同一。況且販賣甲基安
    非他命之法定刑度為無期徒刑或七年以上有期徒刑，被告若
    無利益可圖，豈會甘冒為警查獲可能處以重刑之風險而三番
    兩次將甲基安非他命交付予楊達儿等人，並收取現金。足認
    被告所為具營利之意圖甚明。
  (八)綜上所述，被告於附表一所示之時間、地點，販賣第二級毒
    品之犯行，事證已臻明確，其犯行洵堪認定。
三、核被告所為係犯毒品危害防制條例第4條第2項販賣第二級毒
    品罪。被告販賣甲基安非他命前，持有之低度行為，為販賣
    之高度行為吸收，不另論罪。另被告所犯15次販賣第二級毒
    品罪間，犯意各別、時地不同，應分論併罰。
四、維持之理由：
  (一)原審認為被告罪證明確，並審酌被告無視毒品之危害性，為
    圖謀不法利得，多次販賣毒品，戕害楊達儿等人之健康至深
    且鉅，及其犯後態度不佳等一切情狀，適用毒品危害防制條
    例第4條第2項、第19條第1項，刑法第11條、第51條第5款（
    原判決誤載為第5項）、第47條第1項等規定，依累犯之例分
    別量處如附表一所示刑，並定其應執行刑為有期徒刑12年。
    且說明：(1)被告有如事實欄所示之前科，此有臺灣高等法院
    被告前科紀錄表在卷可稽，其受有期徒刑之執行完畢，5年
    內故意再犯有期徒刑以上之罪，為累犯，除販賣第二級毒品
    法定刑無期徒刑部分，依法不得加重外，其餘依法加重其刑
    。(2)按違反毒品危害防制條例第4條之罪者，其供犯罪所用
    或因犯罪所得之財物應予沒收，如全部或一部不能沒收時，
    追徵其價額或以其財產抵償之，該條例第19條第1項規定甚
    明。又所謂「其因犯罪所得之財物」，並不以當場搜獲扣押
    者為限；而販賣毒品所得之對價，不問其中何部分屬於成本
    ，何部分屬於犯罪所得之財物，應均予沒收，始與上開法條
    之規定符合（最高法院93年度台上字第2670號判決參照）。
    本件被告城文鐘於附表一所示時間，販賣予證人楊達儿第二
    級毒品4次（其中1次1000元，3次為1500元）、證人盧傳名2
    次（均為2500元），販賣予證人周義翔4次（其中2次為500
    元、2次為2,000元）、販賣與余美秀3次（1次1500元、1次
    3000元、1次2500元）、販賣予蘇雀美2次（1次1000元、1次
    2500元，所得之財物金額共計26,000元均未扣案，仍均應依
    毒品危害防制條例第19條第1項之規定併為宣告沒收，如全
    部或一部不能沒收時，以其財產抵償之。(3)又毒品危害防制
    條例第19條第1項規定：「犯第4條至第9條、第12條、第13
    條或第14條第1項、第2項之罪者，其供犯罪所用或因犯罪所
    得之財物，均沒收之。」既無「不問屬於犯人與否沒收之」
    之特別規定，自應有刑法第38條第1項第2款、第3項前段之
    適用，即以屬於犯人所有之物為限，始符合沒收之原則（最
    高法院87年8月4日87年度第7次刑事庭會議決議參照）。
    本件未扣案之行動電話0000000000號SIM卡1枚，雖係供被告
    城文鐘聯繫欲販賣第二級毒品所用之物，惟門號0000000000
    號SIM卡，係案外人顏如玉聲請，非被告城文鐘所有，此有
    7-ELEVEN行動電話基本資料查詢表一紙附卷可參（見原審卷
    第161-1頁），而該SIM卡亦非違禁物，爰不為沒收之諭知。
    原插有門號0000000000號SIM卡之行動電話機具，亦未扣案
    ，且非違禁物，又無證據證明確為被告城文鐘所有，依法亦
    不諭知沒收。(4)扣案之甲基安非他命2包（驗餘各淨重1.406
    公克、1.603公克）、吸食吸食器2組、玻璃球1批、電子磅
    秤1台、夾鍊袋1批，雖係被告所有，惟被告於原審審理時供
    稱僅供其本身吸食之用，復查無證據證明係供販賣毒品所用
    ，與本案所犯之販賣毒品犯行無涉，且上開甲基安非他命、
    吸食器及玻璃球等皆係證明被告涉犯施用第二級毒品犯行之
    重要證據，依主刑、從刑不可分原則，前開物品沒收之從刑
    ，應附隨於被告施用第二級毒品之主刑而同時宣告之，並已
    於被告施用毒品案件中宣告沒收，此有原審法院100年度簡
    字第555號判決一份在卷可參（見原審卷第162-2、-3頁），
    是無證據證明與本案被告販賣甲基安非他命之犯行有關，是
    毋庸於本案宣告沒收。
  (二)本院經核原判決認事用法，均無不合，量刑亦屬妥適。況被
    告最後一次販賣甲基安非他命之時間為99年9月2日（即附表
    一編號10之行為），前揭扣案之毒品則係於同年9月21日為
    警查扣。衡請扣案之甲基安非他命應已非被告原持有販賣後
    剩餘之毒品，故原判決認為係被告持以供其施用之毒品，亦
    無悖於經驗法則。被告空言否認犯罪，其原審之辯護人為其
    上訴指摘原判決事實認定及法律適用有所違誤；檢察官上訴
    意旨認為原判決量刑過輕，均無理由，應予駁回。
五、被告經合法傳喚無正當理由未於本院審理期日到庭，復無在
    監在押之情形，有送達證書、臺灣高等法院在監在押全國紀
    錄表在卷足參，爰不待其陳述逕行判決。
據上論結，應依刑事訴訟法第368條、第371條，判決如主文。
本案經檢察官李啟明到庭執行職務。
中    華    民    國   100    年    12    月    6     日
                  刑事第二庭    審判長法  官  葉居正
                                      法  官  陳春長
                                      法  官  陳欽賢
以上正本證明與原本無異。
如不服本判決應於收受送達後10日內向本院提出上訴書狀，其未
敘述上訴理由者，並得於提起上訴後10日內向本院補提理由書（
均須按他造當事人之人數附繕本）「切勿逕送上級法院」。
                                      書記官  施淑華
中    華    民    國   100    年    12    月    6     日
附錄本案論罪科刑法條全文：
毒品危害防制條例第4條
製造、運輸、販賣第一級毒品者，處死刑或無期徒刑；處無期徒
刑者，得併科新臺幣 2 千萬元以下罰金。
製造、運輸、販賣第二級毒品者，處無期徒刑或 7 年以上有期
徒刑，得併科新臺幣 1 千萬元以下罰金。
製造、運輸、販賣第三級毒品者，處 5 年以上有期徒刑，得併
科新臺幣 7 百萬元以下罰金。
製造、運輸、販賣第四級毒品者，處 3 年以上 10 年以下有期
徒刑，得併科新臺幣 3 百萬元以下罰金。
製造、運輸、販賣專供製造或施用毒品之器具者，處 1 年以上
7 年以下有期徒刑，得併科新臺幣 1 百萬元以下罰金。
前五項之未遂犯罰之。
附表一：被告城文鐘犯罪事實
 ┌─┬───┬───┬───┬────┬──┬──────────┐
 │編│販賣時│販賣地│販賣對│毒品種類│販賣│   原判決之宣告刑   │
 │號│間    │點    │象    │、數量及│毒品│                    │
 │  │      │      │      │價格 (新│所得│                    │
 │  │      │      │      │臺幣)   │(新 │                    │
 │  │      │      │      │        │臺幣│                    │
 │  │      │      │      │        │)   │                    │
 ├─┼───┼───┼───┼────┼──┼──────────┤
 │1 │99年6 │台南縣│楊達儿│安非他命│1000│販賣第二級毒品，累犯│
 │  │月29日│永康市│      │、1小包 │元  │，處有期徒刑柒年陸月│
 │  │1時53 │八德街│      │、1000元│    │，販賣毒品所得新臺幣│
 │  │分許  │422號 │      │        │    │壹仟元沒收，如全部或│
 │  │      │前    │      │        │    │一部不能沒收時，以其│
 │  │      │      │      │        │    │財產抵償之。        │
 ├─┼───┼───┼───┼────┼──┼──────────┤
 │2 │99年7 │台南縣│楊達儿│安非他命│1500│販賣第二級毒品，累犯│
 │  │月25日│永康市│      │、1小包 │元  │，處有期徒刑柒年陸月│
 │  │17時54│八德街│      │、1500元│    │，販賣毒品所得新臺幣│
 │  │分許  │422號 │      │        │    │壹仟伍佰元沒收，如全│
 │  │      │前    │      │        │    │部或一部不能沒收時，│
 │  │      │      │      │        │    │以其財產抵償之。    │
 ├─┼───┼───┼───┼────┼──┼──────────┤
 │3 │99年7 │台南縣│楊達儿│安非他命│1500│販賣第二級毒品，累犯│
 │  │月26日│永康市│      │、1小包 │元  │，處有期徒刑柒年陸月│
 │  │0時40 │永大路│      │、1500元│    │，販賣毒品所得新臺幣│
 │  │分許  │某電子│      │        │    │壹仟伍佰元沒收，如全│
 │  │      │遊戲場│      │        │    │部或一部不能沒收時，│
 │  │      │      │      │        │    │以其財產抵償之。    │
 ├─┼───┼───┼───┼────┼──┼──────────┤
 │4 │99年7 │台南市│楊達儿│安非他命│1500│販賣第二級毒品，累犯│
 │  │月29日│中華路│      │、1小包 │元  │，處有期徒刑柒年陸月│
 │  │22時17│某處  │      │、1500元│    │，販賣毒品所得新臺幣│
 │  │分許  │      │      │        │    │壹仟伍佰元沒收，如全│
 │  │      │      │      │        │    │部或一部不能沒收時，│
 │  │      │      │      │        │    │以其財產抵償之。    │
 ├─┼───┼───┼───┼────┼──┼──────────┤
 │5 │99年7 │台南市│盧傳名│安非他命│2500│販賣第二級毒品，累犯│
 │  │月17日│長榮路│      │、1小包 │元  │，處有期徒刑捌年，販│
 │  │18時32│5段10 │      │、2500元│    │賣毒品所得新臺幣貳仟│
 │  │分許  │號附近│      │        │    │伍佰元沒收，如全部或│
 │  │      │      │      │        │    │一部不能沒收時，以其│
 │  │      │      │      │        │    │財產抵償之。        │
 ├─┼───┼───┼───┼────┼──┼──────────┤
 │6 │99年8 │台南市│盧傳名│安非他命│2500│販賣第二級毒品，累犯│
 │  │月2日 │長榮路│      │、1小包 │元  │，處有期徒刑捌年，販│
 │  │2時34 │5段10 │      │、2500元│    │賣毒品所得新臺幣貳仟│
 │  │分許  │號附近│      │        │    │伍佰元沒收，如全部或│
 │  │      │      │      │        │    │一部不能沒收時沒，以│
 │  │      │      │      │        │    │其財產抵償之。      │
 ├─┼───┼───┼───┼────┼──┼──────────┤
 │7 │99年7 │台南市│周義翔│安非他命│500 │販賣第二級毒品，累犯│
 │  │月17日│中華西│      │、1小包 │元  │，處有期徒刑柒年陸月│
 │  │17時29│路某處│      │、500元 │    │，販賣毒品所得新臺幣│
 │  │分許  │      │      │        │    │伍佰元沒收，如全部或│
 │  │      │      │      │        │    │一部不能沒收時，以其│
 │  │      │      │      │        │    │財產抵償之。        │
 ├─┼───┼───┼───┼────┼──┼──────────┤
 │8 │99年7 │台南市│周義翔│安非他命│500 │販賣第二級毒品，累犯│
 │  │月28日│安平路│      │、1小包 │元  │，處有期徒刑柒年陸月│
 │  │18時48│500巷 │      │、500元 │    │，販賣毒品所得新臺幣│
 │  │分許  │25弄32│      │        │    │伍佰元沒收，如全部或│
 │  │      │號    │      │        │    │一部不能沒收時，以其│
 │  │      │      │      │        │    │財產抵償之。        │
 ├─┼───┼───┼───┼────┼──┼──────────┤
 │9 │99年8 │台南市│周義翔│安非他命│2000│販賣第二級毒品，累犯│
 │  │月20日│中華西│      │、1小包 │元  │，處有期徒刑捌年，販│
 │  │14時49│路某處│      │、2000元│    │賣毒品所得新臺幣貳仟│
 │  │分許  │      │      │        │    │元沒收，如全部或一部│
 │  │      │      │      │        │    │不能沒收時，以其財產│
 │  │      │      │      │        │    │抵償之。            │
 ├─┼───┼───┼───┼────┼──┼──────────┤
 │10│99年9 │台南市│周義翔│安非他命│2000│販賣第二級毒品，累犯│
 │  │月2日 │中華西│      │、1小包 │元  │，處有期徒刑捌年，販│
 │  │17時17│路某處│      │、2000元│    │賣毒品所得新臺幣貳仟│
 │  │分許  │      │      │        │    │元沒收，如全部或一部│
 │  │      │      │      │        │    │不能沒收時沒，以其財│
 │  │      │      │      │        │    │產抵償之。          │
 ├─┼───┼───┼───┼────┼──┼──────────┤
 │11│99年6 │台南市│余美秀│安非他命│1500│販賣第二級毒品，累犯│
 │  │月27日│永華八│      │、1小包 │元  │，處有期徒刑柒年陸月│
 │  │1時54 │街與育│      │、1500元│    │，販賣毒品所得新臺幣│
 │  │分許  │平九街│      │        │    │壹仟伍佰元沒收，如全│
 │  │      │口附近│      │        │    │部或一部不能沒收時，│
 │  │      │      │      │        │    │以其財產抵償之。    │
 ├─┼───┼───┼───┼────┼──┼──────────┤
 │12│99年7 │台南市│余美秀│安非他命│3000│販賣第二級毒品，累犯│
 │  │月15日│永華八│      │、1小包 │元  │，處有期徒刑捌年，販│
 │  │3時2分│街與育│      │、3000元│    │賣毒品所得新臺幣參仟│
 │  │許    │平九街│      │        │    │元沒收，如全部或一部│
 │  │      │口附近│      │        │    │不能沒收時，以其財產│
 │  │      │      │      │        │    │抵償之。            │
 ├─┼───┼───┼───┼────┼──┼──────────┤
 │13│99年7 │台南市│余美秀│安非他命│2500│販賣第二級毒品，累犯│
 │  │月21日│永華八│      │、1小包 │元  │，處有期徒刑捌年，販│
 │  │3時40 │街與育│      │、2500元│    │賣毒品所得新臺幣貳仟│
 │  │分許  │平九街│      │        │    │伍佰元沒收，如全部或│
 │  │      │口附近│      │        │    │一部不能沒收時，以其│
 │  │      │      │      │        │    │財產抵償之。        │
 ├─┼───┼───┼───┼────┼──┼──────────┤
 │14│99年7 │台南市│蘇雀美│安非他命│1000│販賣第二級毒品，累犯│
 │  │月17日│北安路│      │、1小包 │元  │，處有期徒刑柒年陸月│
 │  │1時19 │與西門│      │、1000元│    │，販賣毒品所得新臺幣│
 │  │分許  │路口  │      │        │    │壹仟元沒收，如全部或│
 │  │      │      │      │        │    │一部不能沒收時，以其│
 │  │      │      │      │        │    │財產抵償之。        │
 ├─┼───┼───┼───┼────┼──┼──────────┤
 │15│99年7 │台南市│蘇雀美│安非他命│2500│販賣第二級毒品，累犯│
 │  │月29日│北安橋│      │、1小包 │元  │，處有期徒刑捌年，販│
 │  │21時36│旁    │      │、2500元│    │賣毒品所得新臺幣貳仟│
 │  │分許  │      │      │        │    │伍佰元沒收，如全部或│
 │  │      │      │      │        │    │一部不能沒收時，以其│
 │  │      │      │      │        │    │財產抵償之。        │
 └─┴───┴───┴───┴────┴──┴──────────┘
附表二：
┌─┬───┬────┬─────┬─────┬──────────────┬──┬─────┐
│編│ 日期 │  時間  │  發話方  │  受話方  │  通話內容                  │頁碼│證明之犯行│
│號│      │        │          │          │                            │    │          │
├─┼───┼────┼─────┼─────┼──────────────┼──┼─────┤
│1 │99年6 │1時53分1│0000000000│0000000000│A：喂。                     │警卷│附表一編號│
│  │月29日│5秒     │小寶(B)   │阿牛即城  │B：哈囉，12可不可以？       │第20│1         │
│  │      │        │          │文鐘(A)   │A：可以ㄚ。                 │頁  │          │
│  │      │        │          │          │B：可以1嗎？                │    │          │
│  │      │        │          │          │A：反正你那邊就是12就對了嗎 │    │          │
│  │      │        │          │          │   ？                       │    │          │
│  │      │        │          │          │B：對ㄚ。                   │    │          │
│  │      │        │          │          │A：我大概三分鐘到。         │    │          │
│  │      │        │          │          │B：掰掰。                   │    │          │
├─┼───┼────┼─────┼─────┼──────────────┼──┼─────┤
│2 │99年6 │2時19分3│0000000000│0000000000│A：喂。                     │警卷│附表一編號│
│  │月29日│1秒     │小寶(B)   │阿牛即城  │B：剛剛那邊有一張嗎？       │第20│1         │
│  │      │        │          │文鐘(A)   │A：沒有。                   │頁  │          │
│  │      │        │          │          │B：多少？                   │    │          │
│  │      │        │          │          │A：7百，所以還補一個球給你，│    │          │
│  │      │        │          │          │   多一點點。               │    │          │
│  │      │        │          │          │B：喔。                     │    │          │
│  │      │        │          │          │A：現在就是打平就對了。     │    │          │
│  │      │        │          │          │B：好。                     │    │          │
│  │      │        │          │          │A：太缺東西，我都給你了，連 │    │          │
│  │      │        │          │          │   球都給你了。             │    │          │
│  │      │        │          │          │B：好。                     │    │          │
├─┼───┼────┼─────┼─────┼──────────────┼──┼─────┤
│3 │99年7 │17時54分│0000000000│0000000000│A：喂。                     │警卷│附表一編號│
│  │月25日│18 秒   │小寶(B)   │阿牛即城  │B：哈囉。                   │第21│2         │
│  │      │        │          │文鐘(A)   │A：甚麼。                   │頁  │          │
│  │      │        │          │          │B：15。                     │    │          │
│  │      │        │          │          │A：不要再算錯錢，上次說800，│    │          │
│  │      │        │          │          │   我一算變700              │    │          │
│  │      │        │          │          │B：怎麼會，不可能吧。       │    │          │
│  │      │        │          │          │A：我幹嘛騙你，我都不想講了 │    │          │
│  │      │        │          │          │B：喔。                     │    │          │
│  │      │        │          │          │A：不要再算錯錢了。         │    │          │
│  │      │        │          │          │B：不會、不會、那你會來嗎？ │    │          │
│  │      │        │          │          │A：不會。                   │    │          │
│  │      │        │          │          │B：我大概一個小時ㄟ。       │    │          │
│  │      │        │          │          │A：沒關係ㄚ。               │    │          │
├─┼───┼────┼─────┼─────┼──────────────┼──┼─────┤
│4 │99年7 │凌晨0時 │0000000000│0000000000│A：喂。                     │警卷│附表一編號│
│  │月26日│40分45秒│小寶(B)   │阿牛即城  │B：哈囉，15你現在能來嗎？   │第21│3         │
│  │      │        │          │文鐘(A)   │A：嗯，好阿。               │頁  │          │
│  │      │        │          │          │B：你大概多久能到。         │    │          │
│  │      │        │          │          │A：你到了嗎？你到家了嗎？   │    │          │
│  │      │        │          │          │B：沒有，我在夜市，你能來夜 │    │          │
│  │      │        │          │          │   市嗎？                   │    │          │
│  │      │        │          │          │A：為什麼？                 │    │          │
│  │      │        │          │          │B：喔，那你在那裡？         │    │          │
│  │      │        │          │          │A：我在打珠珠ㄚ。           │    │          │
│  │      │        │          │          │B：那我在1點半到家。        │    │          │
│  │      │        │          │          │A：我在這邊等你們就好了。   │    │          │
│  │      │        │          │          │B：喔，那我改15喔。         │    │          │
│  │      │        │          │          │A：嗯。                     │    │          │
│  │      │        │          │          │B：拜拜。                   │    │          │
├─┼───┼────┼─────┼─────┼──────────────┼──┼─────┤
│5 │99年7 │22時17分│0000000000│0000000000│A：喂。                     │警卷│附表一編號│
│  │月29日│48秒    │小寶(B)   │阿牛即城  │B：哈囉！你在哪裡？         │第21│4         │
│  │      │        │          │文鐘(A)   │A：公園。                   │至第│          │
│  │      │        │          │          │B：公園，那15。             │22頁│          │
│  │      │        │          │          │A：好。                     │    │          │
│  │      │        │          │          │B：你能來嗎？               │    │          │
│  │      │        │          │          │A：你能來嗎？我在這邊等人。 │    │          │
│  │      │        │          │          │B：喔，好。                 │    │          │
│  │      │        │          │          │A：拜拜。                   │    │          │
│  │      │        │          │          │B：拜拜。                   │    │          │
├─┼───┼────┼─────┼─────┼──────────────┼──┼─────┤
│6 │99年7 │18時32分│0000000000│0000000000│B：喂。                     │警卷│附表一編號│
│  │月17日│48秒    │盧傳名（B │阿牛即城  │A：你怎麼不見了。           │第18│5         │
│  │      │        │）        │文鐘(A)   │B：在家。                   │至第│          │
│  │      │        │          │          │A：我到現在都還找不到人。   │19頁│          │
│  │      │        │          │          │B：沒關係，你看怎樣。       │    │          │
│  │      │        │          │          │A：你八點上班嗎？           │    │          │
│  │      │        │          │          │B：我今天休息。             │    │          │
│  │      │        │          │          │A：那我了解，你還沒跟我說你 │    │          │
│  │      │        │          │          │   意願是？                 │    │          │
│  │      │        │          │          │B：我拿4/1好了。            │    │          │
│  │      │        │          │          │A：這種你嫌不好？           │    │          │
│  │      │        │          │          │B：我怕拿了會沒零用錢。     │    │          │
│  │      │        │          │          │A：這也對啦，我是先拿另外一 │    │          │
│  │      │        │          │          │   組補，等於兩種看會不會膩 │    │          │
│  │      │        │          │          │   。                       │    │          │
│  │      │        │          │          │B：你先忙你那邊啊           │    │          │
│  │      │        │          │          │A：一定要找到人是要補同一組 │    │          │
│  │      │        │          │          │   ，如果不補的話，就不一定 │    │          │
│  │      │        │          │          │   要找到他的人。           │    │          │
│  │      │        │          │          │B：恩。                     │    │          │
│  │      │        │          │          │A：我手頭上是別組，我了解。 │    │          │
│  │      │        │          │          │B：OK，我等你。             │    │          │
├─┼───┼────┼─────┼─────┼──────────────┼──┼─────┤
│7 │99年8 │8時2分34│0000000000│0000000000│（閒聊中）                  │警卷│附表一編號│
│  │月2日 │秒      │盧傳名（B │阿牛即城  │A：你的長度是那方面的長？   │第19│6         │
│  │      │        │）        │文鐘(A)   │B：那個…一半。             │頁  │          │
│  │      │        │          │          │A：沒有，沒有要那麼長。     │    │          │
│  │      │        │          │          │B：喔。                     │    │          │
│  │      │        │          │          │A：可能是1/4                │    │          │
│  │      │        │          │          │B：厚好，OK，了解。         │    │          │
│  │      │        │          │          │A：我先問一下4/1，25能中嗎？│    │          │
│  │      │        │          │          │B：真正困難。               │    │          │
│  │      │        │          │          │（閒聊中）                  │    │          │
│  │      │        │          │          │A：見面再說。               │    │          │
│  │      │        │          │          │B：好。                     │    │          │
├─┼───┼────┼─────┼─────┼──────────────┼──┼─────┤
│8 │99年7 │17時29分│0000000000│0000000000│B：喂。                     │警卷│附表一編號│
│  │月17日│36秒    │周義翔（B │阿牛即城  │A：喂！抱歉。               │第27│7         │
│  │      │        │）        │文鐘(A)   │B：阿，有了嗎？             │頁  │          │
│  │      │        │          │          │A：還沒，等一下，沒關係，你 │    │          │
│  │      │        │          │          │   先跟我說那個？           │    │          │
│  │      │        │          │          │B：一張ㄚ，我500順便還你。  │    │          │
│  │      │        │          │          │A：好，那等我一下，大約20分 │    │          │
│  │      │        │          │          │   鐘。                     │    │          │
│  │      │        │          │          │B：20分鐘。                 │    │          │
│  │      │        │          │          │A：大約6點，我先向別人借給你│    │          │
│  │      │        │          │          │B：好。                     │    │          │
├─┼───┼────┼─────┼─────┼──────────────┼──┼─────┤
│9 │99年7 │18時48分│0000000000│0000000000│A：喂。                     │警卷│附表一編號│
│  │月28日│50秒    │周義翔（B │阿牛即城  │B：喂，阿牛喔！             │第27│8         │
│  │      │        │）        │文鐘(A)   │A：嗯。                     │頁  │          │
│  │      │        │          │          │B：那個500。                │    │          │
│  │      │        │          │          │A：好。                     │    │          │
│  │      │        │          │          │B：我先拿500，我先跟我朋友借│    │          │
│  │      │        │          │          │   到500而已。              │    │          │
│  │      │        │          │          │A：好，OK。                 │    │          │
│  │      │        │          │          │B：差不多幾分鐘ㄚ。         │    │          │
│  │      │        │          │          │A：差不多十分多鐘。         │    │          │
│  │      │        │          │          │B：要過來我家？             │    │          │
│  │      │        │          │          │A：對。                     │    │          │
│  │      │        │          │          │B：好。                     │    │          │
├─┼───┼────┼─────┼─────┼──────────────┼──┼─────┤
│10│99年8 │14時49分│0000000000│0000000000│A：喂。                     │警卷│附表一編號│
│  │月20日│45秒    │周義翔（B │阿牛即城  │B：喂，阿牛喔！             │第27│9         │
│  │      │        │）        │文鐘(A)   │A：嘿。                     │至第│          │
│  │      │        │          │          │B：差你500有要拿嗎？        │28頁│          │
│  │      │        │          │          │A：好。                     │    │          │
│  │      │        │          │          │B：算算東西怎麼比較少。     │    │          │
│  │      │        │          │          │A：沒有，一樣ㄚ，兼漲價，大 │    │          │
│  │      │        │          │          │   仔我不騙你。             │    │          │
│  │      │        │          │          │B：想說少很多。             │    │          │
│  │      │        │          │          │A：都一樣重，我沒有漲你價， │    │          │
│  │      │        │          │          │   我拿有漲價，我沒騙你。   │    │          │
│  │      │        │          │          │B：那你等一下過來我順便拿   │    │          │
│  │      │        │          │          │   2000，用好一點。         │    │          │
│  │      │        │          │          │A：好，好，好，我等一下打給 │    │          │
│  │      │        │          │          │   你，我不在市內，我回到市 │    │          │
│  │      │        │          │          │   內在打給你。             │    │          │
│  │      │        │          │          │B：我在中華西路，在帝王花。 │    │          │
│  │      │        │          │          │A：好。                     │    │          │
├─┼───┼────┼─────┼─────┼──────────────┼──┼─────┤
│11│99年9 │17時17分│0000000000│0000000000│A：喂。                     │警卷│附表一編號│
│  │月2日 │34秒    │周義翔（B │阿牛即城  │B：喂阿牛喔。               │第28│10        │
│  │      │        │）        │文鐘(A)   │A：嘿。                     │頁  │          │
│  │      │        │          │          │B：拿半半，我在我家等你。   │    │          │
│  │      │        │          │          │A：好。                     │    │          │
├─┼───┼────┼─────┼─────┼──────────────┼──┼─────┤
│12│99年6 │1時54分2│0000000000│0000000000│A：喂。我要到了。           │警卷│附表一編號│
│  │月27日│5秒     │余美秀（B │阿牛即城  │B：沒有，我要跟你說，我兩千 │第15│11        │
│  │      │        │）        │文鐘(A)   │   給你，我是不是還欠你五百 │頁  │          │
│  │      │        │          │          │   ？                       │    │          │
│  │      │        │          │          │A：恩。                     │    │          │
│  │      │        │          │          │B：你半半3還是35？          │    │          │
│  │      │        │          │          │A：3。                      │    │          │
│  │      │        │          │          │B：那我先拿一半就好了，先一 │    │          │
│  │      │        │          │          │   千五給你，加上次欠你五百 │    │          │
│  │      │        │          │          │   是不是兩千？             │    │          │
│  │      │        │          │          │A：妳現在意思要兩千就對了？ │    │          │
│  │      │        │          │          │B：我兩千給你，你聽的懂嗎？ │    │          │
│  │      │        │          │          │A：好。                     │    │          │
├─┼───┼────┼─────┼─────┼──────────────┼──┼─────┤
│13│99年7 │3時2分5 │0000000000│0000000000│B：你出來了沒？             │警卷│附表一編號│
│  │月15日│秒      │余美秀（B │阿牛即城  │A：剛要騎機車。             │第15│12        │
│  │      │        │）        │文鐘(A)   │B：要問你，半半有降嗎？     │頁  │          │
│  │      │        │          │          │A：3。                      │    │          │
│  │      │        │          │          │B：是3嗎？                  │    │          │
│  │      │        │          │          │A：對。                     │    │          │
│  │      │        │          │          │B：那我拿半半，我本來以為35 │    │          │
│  │      │        │          │          │A：我那天就有跟妳說了。     │    │          │
│  │      │        │          │          │B：我忘記了。               │    │          │
│  │      │        │          │          │A：好。                     │    │          │
│  │      │        │          │          │B：東西怎樣。               │    │          │
│  │      │        │          │          │A：妳可以看阿，這次的不錯。 │    │          │
│  │      │        │          │          │B：你每次都不錯，我也不知道 │    │          │
│  │      │        │          │          │A：亂講，我吃的，跟拿給妳的 │    │          │
│  │      │        │          │          │   都一樣啊。               │    │          │
│  │      │        │          │          │B：試的都不錯。             │    │          │
│  │      │        │          │          │A：這次比上次好。           │    │          │
│  │      │        │          │          │B：我不知道，我就跟你拿3。  │    │          │
│  │      │        │          │          │A：妳看了再說。             │    │          │
│  │      │        │          │          │B：好。                     │    │          │
├─┼───┼────┼─────┼─────┼──────────────┼──┼─────┤
│14│99年7 │3時40分4│0000000000│0000000000│A：喂。妳有打給我嗎。       │警卷│附表一編號│
│  │月21日│2秒     │余美秀（B │阿牛即城  │B：對阿，你那邊有東西嗎？   │第16│13        │
│  │      │        │）        │文鐘(A)   │A：有阿。                   │頁  │          │
│  │      │        │          │          │B：恩。                     │    │          │
│  │      │        │          │          │A：所以？                   │    │          │
│  │      │        │          │          │B：可以談一下嗎？           │    │          │
│  │      │        │          │          │A：說。                     │    │          │
│  │      │        │          │          │B：還記得上次你跟我借一千五 │    │          │
│  │      │        │          │          │A：對。                     │    │          │
│  │      │        │          │          │B：我今天再拿一千五給你，可 │    │          │
│  │      │        │          │          │   以嗎？我再一千給你。     │    │          │
│  │      │        │          │          │A：別這樣，這樣太硬了。     │    │          │
│  │      │        │          │          │B：不然一樣的量，別補到半半 │    │          │
│  │      │        │          │          │    。                      │    │          │
│  │      │        │          │          │A：我現在過去找妳？         │    │          │
│  │      │        │          │          │B：對，快點。               │    │          │
│  │      │        │          │          │A：我十分鐘到。             │    │          │
│  │      │        │          │          │B：好。                     │    │          │
├─┼───┼────┼─────┼─────┼──────────────┼──┼─────┤
│15│99年7 │1時19分3│0000000000│0000000000│A：喂。                     │警卷│附表一編號│
│  │月17日│8秒     │蘇雀美（B │阿牛即城  │B：你剛剛怎麼不接電話。     │第29│14        │
│  │      │        │）        │文鐘(A)   │A：沒號碼阿。               │頁  │          │
│  │      │        │          │          │B：你在哪。                 │    │          │
│  │      │        │          │          │A：妳說。                   │    │          │
│  │      │        │          │          │B：我想去找你。             │    │          │
│  │      │        │          │          │A：什麼意思。               │    │          │
│  │      │        │          │          │B：就像之前那樣阿。         │    │          │
│  │      │        │          │          │A：需要地方嗎？             │    │          │
│  │      │        │          │          │B：不用。                   │    │          │
│  │      │        │          │          │A：妳在哪？                 │    │          │
│  │      │        │          │          │B：我在北安。               │    │          │
│  │      │        │          │          │A：我們在北安路頭等。       │    │          │
│  │      │        │          │          │B：好，多久。               │    │          │
│  │      │        │          │          │A：妳還沒跟我講。           │    │          │
│  │      │        │          │          │B：正常。                   │    │          │
│  │      │        │          │          │A：1。                      │    │          │
│  │      │        │          │          │B：對                       │    │          │
│  │      │        │          │          │A：五分鐘。                 │    │          │
│  │      │        │          │          │B：好，我也大概那個時間。   │    │          │
├─┼───┼────┼─────┼─────┼──────────────┼──┼─────┤
│16│99年7 │21時36分│0000000000│0000000000│A：喂。                     │警卷│附表一編號│
│  │月29日│13秒    │蘇雀美（B │阿牛即城  │B：喂，問你一件事喔。       │第29│15        │
│  │      │        │）        │文鐘(A)   │A：嗯。                     │至第│          │
│  │      │        │          │          │B：你4/1是怎麼算ㄚ，是多少。│30頁│          │
│  │      │        │          │          │A：你覺得要多少。           │    │          │
│  │      │        │          │          │B：我不知道所以才問你。     │    │          │
│  │      │        │          │          │A：外面有人就是2000到3000都 │    │          │
│  │      │        │          │          │   人在賣。                 │    │          │
│  │      │        │          │          │B：對，我知道，我知道還有2的│    │          │
│  │      │        │          │          │   。                       │    │          │
│  │      │        │          │          │A：以目前來說2000我賣不下去 │    │          │
│  │      │        │          │          │B：那多少。                 │    │          │
│  │      │        │          │          │A：2500。                   │    │          │
│  │      │        │          │          │B：2500喔，就前2天那一種喔。│    │          │
│  │      │        │          │          │A：對阿，2500。             │    │          │
│  │      │        │          │          │B：阿你在哪裡ㄚ？           │    │          │
│  │      │        │          │          │A：你人在那裡。             │    │          │
│  │      │        │          │          │B：我另外再問你一件事好不好 │    │          │
│  │      │        │          │          │   ，那你2是多少ㄚ。        │    │          │
│  │      │        │          │          │A：2就實重4阿。             │    │          │
│  │      │        │          │          │B：那如果25是多少阿。       │    │          │
│  │      │        │          │          │A：25就65喔。               │    │          │
│  │      │        │          │          │B：那你在那裡？             │    │          │
│  │      │        │          │          │A：北安路上。               │    │          │
│  │      │        │          │          │B：正巧我也要從那裡經過。   │    │          │
│  │      │        │          │          │A：我在北安路橋。           │    │          │
│  │      │        │          │          │B：那你等我好了。           │    │          │
│  │      │        │          │          │A：那你到了打給我。         │    │          │
│  │      │        │          │          │B：OK。                     │    │          │
├─┼───┼────┼─────┼─────┼──────────────┼──┼─────┤
│17│99年7 │21時40分│0000000000│0000000000│A：喂。                     │警卷│無。      │
│  │月29日│33秒    │蘇雀美（B │阿牛即城  │B：喂，你現在有沒空阿。     │第30│          │
│  │      │        │）        │文鐘(A)   │A：怎麼，你講。             │頁  │          │
│  │      │        │          │          │B：我想你幫我做一些東西。   │    │          │
│  │      │        │          │          │A：你要做什麼。             │    │          │
│  │      │        │          │          │B：阿就那一種阿。           │    │          │
│  │      │        │          │          │A：圓的還是杯的。           │    │          │
│  │      │        │          │          │B：圓的。                   │    │          │
│  │      │        │          │          │A：幫你做我沒辦法，我可以晚 │    │          │
│  │      │        │          │          │   點拿給你，你出材料我明天 │    │          │
│  │      │        │          │          │   拿給你。                 │    │          │
│  │      │        │          │          │B：喔，是喔。               │    │          │
│  │      │        │          │          │（閒聊中）                  │    │          │
│  │      │        │          │          │B：阿你還沒問我多少？       │    │          │
│  │      │        │          │          │A：什麼還沒問你多少。       │    │          │
│  │      │        │          │          │B：你還沒問我那個目的。     │    │          │
│  │      │        │          │          │A：你不是說25嘛。           │    │          │
│  │      │        │          │          │B：對ㄚ、對ㄚ。             │    │          │
└─┴───┴────┴─────┴─────┴──────────────┴──┴─────┘